# 请教陈版关于基金有限合伙分回收益账务处理

提问人：蔡菜 20210409 时间：2021-04-09 12:33:06
某基金合伙企业合伙协议中“利润分配和投资返还”板块约定：基金所得的可分配现金优先返还合伙人之累计实缴出资。
假设 20 年该合伙企业处置一笔投资，收益 5000 万，按比例计算应返还合伙人实缴出资金额 200 万。请问如何做账务处理？
200 万要冲减账面实收资本吗？如果冲减了，是否需要做工商变更之类呢？假设未来某一天合伙企业对外投资都处置了，那实收资金能冲减到 0吗？感觉有点无法理解。

回答人：chenyiwei
合伙企业管理人提供给合伙人的分配通知，如果注明是收回原始出资额的，则应冲减合伙企业的“合伙人出资”。这种冲减一般无需进行工商变更。
合伙人本金全部收回后，“合伙人出资”被冲减到零。